【裁判字號】    95,訴,391
【裁判日期】    951221
【裁判案由】    毒品危害防制條例
【裁判全文】
臺灣臺北地方法院刑事判決               95年度訴字第391號
公  訴  人  臺灣臺北地方法院檢察署檢察官
被      告  乙○○
                    （另案在臺北監獄受刑中）
指定辯護人  甲○公設辯護人  曾德榮
上列被告因毒品危害防制條例案件，經檢察官提起公訴（95年度
偵緝字第131號、第132號），甲○判決如下：
    主  文
乙○○連續販賣第一級毒品，處有期徒刑拾年陸月。未扣案之販
賣毒品所得新臺幣貳仟元沒收，如全部或一部不能沒收時，以其
財產抵償之、使用門號0000000000之行動電話壹具（不含SIM卡
）沒收，如全部或一部不能沒收時，追徵其價額。
    事  實
一、乙○○明知海洛因屬毒品危害防制條例第2條第2項第1款規
    定之第一級毒品，不得販賣，竟基於意圖營利販賣第一級毒
    品海洛因之概括犯意，連續為下列販賣第一級毒品行為，藉
    以賺取價差牟利：(一)於民國94年9月27日上午7時許，在乙○
    ○所投宿位於臺北市○○○路159號2樓之「金國際商務旅館
    」房內，以新臺幣（下同）1千元之代價，販賣海洛因1小包
    與丙○○；(二)又於同年10月4日下午2時許，以其所使用之門
    號0000000000號行動電話，撥入丙○○所使用之門號000000
    0000號行動電話，約定在臺北市○○區○○路與成都路口處
    ，以1千元之代價，販賣海洛因1小包與丙○○；總計前後販
    賣第一級毒品海洛因與丙○○2次，所得財物為2千元。嗣丙
    ○○於上開(二)所示購得毒品後欲駕車離去之際，適警巡邏至
    該處，乃將丙○○攔停盤查，因丙○○手持剛購得之海洛因
    1小包（淨重0.15公克，空包裝重0.22公克），而為警當場
    查獲，始循線查悉上情。
二、案經臺北市政府警察局移送臺灣臺北地方法院檢察署檢察官
    偵查後起訴。
    理  由
一、訊據被告乙○○矢口否認有上開販賣第一級毒品海洛因與丙
    ○○之行為，辯稱：伊只有施用海洛因，伊自己施用都不夠
    ，怎麼可能會賣海洛因給丙○○，本件是丙○○欠伊錢，伊
    向其催討未果，丙○○才挾怨報復誣指伊云云。然查：
    (一)丙○○於前揭事實一(二)所示時、地購得海洛因，甫欲駕車
      離去之際，當場為警攔檢盤查，因其手持白色粉末1小包
      ，而為警當場查獲等情，分據證人丙○○、證人即本件查
      獲員警洪晨鐘於甲○審理時證述明確（以上見甲○95年12
      月7日審判筆錄）；而該扣得之白色粉末1小包經送驗結果
      ，確含第一級毒品海洛因成分（淨重0.15公克，空包裝重
      0.22公克），亦有法務部調查局94年12月14日調科壹字第
      020007565號鑑定通知書（見95年度偵緝字第131號卷第42
      頁）附卷可稽。
    (二)而證人丙○○前揭扣得之毒品，確係由被告以前揭行動電
      話聯絡，約定交易地點，由其以1千元向被告購得，又在
      此之前即事實一(一)所示時、地，亦曾以1千元向被告購得
      海洛因1小包等節，業據證人丙○○於警詢中證稱：（這
      些海洛因是怎麼來？跟誰買？）跟外號阿德的藥頭，（…
      買了多少）…新臺幣1千…（你知道白猴男子的真名？）
      乙○○，（你為什麼知道他的真名？）因為他之前打給伊
      ，一個禮拜前他打給伊，叫伊幫他捧場，（去哪裡找他？
      ）金國際商務旅館，（你仔細看，認警方所提供之乙○○
      相片中的男子就是賣你海洛因的毒販對嗎？）對，（你總
      共跟乙○○買過幾次海洛因？）買過2次，（就上禮拜這1
      次跟今天這1次？）對，（每次都買多少？）都1千，（2
      次都1千？）對（你上禮拜什麼時候去找他？）上個禮拜
      ，（大概幾點去買？）早上，（早上大概幾點？）6、7點
      …（每次都是1千元買1小包嗎？）是1千元等語明確（以
      上見甲○95年11月22日證人丙○○警詢錄音帶之勘驗筆錄
      ）。而就本件查扣之毒品，確係向被告購得，前揭警詢中
      所述綽號「阿德」之人確為被告乙情，亦為證人丙○○於
      甲○審理時所是認。並有被告前揭行動電話所使用之雙向
      通聯紀錄（見94 年偵字第21910號卷第34頁）附卷可稽。
      又員警依據證人丙○○之證述，循線查獲被告等情，亦為
      證人洪晨鐘於甲○審理時證述屬實。
    (三)被告之辯護人雖以：證人丙○○於警詢時係因藥癮發作云
      云，而否認證人丙○○前揭警詢中證述之證據能力，又以
      ：本件係因被告對之催討債務，證人丙○○才在警詢中挾
      怨報復，故證人丙○○其後於鈞院審理時之證述，即否認
      有向被告購買毒品云云，而否認證人丙○○前揭證述之真
      實性。惟查：
      1.按被告以外之人於檢察事務官、司法警察官或司法警察
        調查中所為之陳述，與審判中不符時，其先前之陳述具
        有較可信之特別情況，且為證明犯罪事實存否所必要者
        ，得為證據，刑事訴訟法第159條之2定有明文。查，就
        證人丙○○警詢中之證述，經甲○調取該警詢錄音帶勘
        驗結果，確係全程錄音，且就前揭員警詢問購買毒品之
        對象、時間、地點等情，證人丙○○均能明確而完整、
        連續之陳述，有甲○前揭勘驗筆錄可按。再觀諸卷附警
        詢筆錄所載製作起迄時間，為94年10月4日16時40分起
        至當日17時18分止（見94年偵字第21910號卷第14頁）
        。則若證人丙○○當時因藥癮發作而意識不清，何以其
        能為如此完整而連續之陳述？顯見證人丙○○於警詢時
        之意識當與一般正常之人無異，並無辯護人所指意識不
        清之情。故證人丙○○就此於甲○審理時陳稱：伊當時
        意識不清，藥癮發作云云，核與事實不符，難以憑採。
        再佐以證人丙○○經警查獲，其後移送檢察官訊問時，
        經檢察官提示其警詢筆錄，並訊以：警詢筆錄是否有按
        照你的陳述記載？證人丙○○仍答稱：都實在等語（見
        94年毒偵字第3045號卷第39頁），及於甲○審理時所述
        ：（你當天是如何被警察查獲？）買完毒品拿到後，坐
        計程車回去時，被警察攔下查獲，（依你所述，是剛買
        完沒有多久，就被警查獲？）不到五分鐘，約一、二分
        鐘的事情，（你在警詢製作筆錄過程，警方有無恐嚇過
        你？）沒有等語。及證人洪晨鐘就製作證人丙○○警詢
        筆錄部分於甲○審理時所述：（你們查獲丙○○時，問
        她毒品來源，她如何回答？）她一開始就認定伊等跟毒
        販勾結才去抓她，但伊跟她說你只要供出毒販的來源，
        就會去抓，她就供出好像綽號叫阿德還是白猴等語。顯
        見證人丙○○於警詢中之陳述，並未經過任何強暴、脅
        迫、詐欺、利誘等外力干擾，而係基於其個人自由意識
        ，且係甫遭逮捕後所述，距案發時間較短，記憶當更為
        清晰，尚無時間思考如何匿、飾、增、減，亦無與被告
        勾串供詞之機會，動機較為純正。綜上，證人丙○○於
        警詢時之陳述，應具有較可信之特別情況，且為證明被
        告之犯罪事實存在所必要，按上所述，應認具有證據能
        力。
      2.被告雖以丙○○有積欠其債務，因其向之催討，證人丙
        ○○才在警詢中誣指云云，而否認證人丙○○警詢中證
        述之真實性；證人丙○○就此於甲○審理時亦附和被告
        之陳述，改稱：伊未跟被告購買毒品，伊欠他的錢，當
        時他逼伊還錢云云。惟按證人之陳述有部分前後不符，
        或相互間有所歧異時，究竟何者為可採，法院仍得本其
        自由心證予以斟酌，非謂一有不符或矛盾，即應認其全
        部均為不可採信（最高法院74年臺上字第1599號判例要
        旨參照）。經查：
        (1)就證人丙○○與被告間是否有債務糾紛乙節，依證人
          丙○○於警詢中所述：（你跟乙○○是怎麼認識的？
          ）是朋友介紹的，（是朋友，哪裡朋友？朋友很熟嗎
          ？）沒有，（純粹就是買要的關係嗎？）對，（有沒
          有冤仇或糾紛？）沒有，（有欠他錢嗎？）沒有等語
          （見甲○95年11月22日勘驗筆錄）。則其事後在甲○
          審理時才改稱與被告間有債務糾紛，是因此糾紛才指
          認被告云云，是否合於真實，已非無疑。再參以證人
          洪晨鐘前揭於甲○審理時所述，證人丙○○在交易過
          後不久，旋即為警查獲，證人丙○○還為此懷疑是藥
          頭所為，證人洪晨鐘為了表明非藥頭提供之線索，才
          要證人丙○○供出藥頭來源以查緝，證人丙○○在此
          時隨即直接向警供出毒品之來源，顯見其根本未經過
          任何其他因素考量，動機至為純正，更遑論被告所抗
          辯係因債務糾紛而誣指云云。是證人丙○○於警詢中
          所為之陳述，當具有相當之憑信性。故被告執與證人
          丙○○有債務糾紛云云，證人丙○○於甲○審理時附
          和被告此部分之陳述，顯非事實，自難憑採。
        (2)至於證人丙○○雖於甲○審理時，初次係證稱：並未
          向被告購買毒品，警詢中係因積欠被告債務，被告逼
          伊還錢云云，嗣經公訴人質問此與向被告購買毒品何
          關，並提示其警詢筆錄時，證人丙○○始證稱該警詢
          筆錄所言屬實，且向被告購買本件查獲時之毒品等語
          。更顯見證人丙○○於甲○審理時先前證稱未向被告
          購買毒品，因與被告債務糾紛而為之指訴云云，係事
          後迴護被告之詞，自難執為有利於被告之認定。
        (3)又依證人丙○○其後於甲○審理時之證述，雖證稱：
          僅向被告購買該次查獲時之毒品，且當時尚未交付約
          定價額1千元，是被告說讓伊暫時欠著云云。但查，
          依證人丙○○前揭警詢及甲○審理時所述，其與被告
          並無私交，僅係購買毒品關係而認識等語，則被告既
          以販賣毒品營利，與證人丙○○又無特殊私誼，怎麼
          可能在未收取任何款項下，即交付毒品讓證人丙○○
          使用？再佐以證人丙○○前揭警詢中所述，其在警詢
          中即能明確指出被告名字，此與證人洪晨鐘於甲○審
          理時所述：（她只說綽號，你如何調出口卡讓她指認
          ？）她有講說她去過他住的地方，丙○○知道被告叫
          什麼名字，（你們口卡片如何調出？）根據丙○○講
          的名字調口卡片出來讓她指認等語，互核一致。更顯
          見證人丙○○在此遭警查獲之前即因購買毒品關係而
          認識被告。故綜上各情相互參酌，自以證人丙○○於
          警詢中之證述較合於真實。按前所述，自難執證人鄒
          惠娟其後因迴護被告之詞，而為與警詢中不一之陳述
          ，遽以認定其警詢中所述全屬不可採信。
    (四)被告之辯護人又以：本件被告否認有販賣毒品與證人丙○
      ○，且證人丙○○又證稱被告未向之收取款項，並無法證
      人被告有販賣毒品營利之意圖云云。查，本件證人丙○○
      於警詢中之證述較合於真實可採，已如前述，則依證人丙
      ○○前揭警詢中之證述，可認其向被告購買2次海洛因之
      行為，每次均有交付款項各1千元，被告之辯護人為之辯
      稱未向證人丙○○收取款項云云，並非事實。再者，近年
      來政府為杜絕毒品之氾濫，對於查緝施用及販賣毒品之工
      作，無不嚴加執行，販賣毒品罪又係重罪，設若無利可圖
      ，衡情一般持有毒品之人當無輕易將所持有之海洛因轉讓
      他人而甘冒於再次向他人購買時，而有被查獲移送法辦之
      危險之理。參以被告與證人丙○○間並無任何私誼，已如
      前述；及證人丙○○於甲○審理時所述：（你之前向阿宏
      買毒品，是否一次都是買一千元？）是，（你向阿宏買一
      千元的量，與向被告買一千元的量是否相同？）應該有差
      ，阿宏的比較多等語。更可見被告販賣海洛因與證人丙○
      ○，確有以賺取價差牟利藉此營利之意圖。故本件雖因被
      告否認有上揭販賣海洛因之事實，而無從查得其販入之真
      正價格，及因販賣與證人丙○○而獲取實際利潤之金額，
      但其有藉此營利之意圖既可堪認定，自難執此為由而阻卻
      其應負販賣海洛因之罪責。
綜上所述，被告前揭否認犯罪之辯解，核屬卸責之詞，難以憑採
，其上開販賣第一級毒品之犯行已經證明，應依法論科。
二、查被告行為後，刑法於94年2月2日修正公布，於95年7月1日
    施行。按行為後法律有變更者，適用行為時之法律，但行為
    後之法律有利於行為人者，適用最有利於行為人之法律，現
    行刑法第2條第1項定有明文。刑法第2條本身雖經修正，但
    刑法第2條既屬適用法律之準據法，本身尚無比較新舊法之
    問題，應一律適用裁判時之現行刑法第2條規定以決定適用
    之刑罰法律。又以本次刑法修正之比較新舊法，應就罪刑有
    關之共犯、未遂犯、想像競合犯、牽連犯、連續犯、結合犯
    ，以及累犯加重、自首減輕暨其他法定加減原因（如身分加
    減）與加減例等一切情形，綜其全部罪刑之結果而為比較（
    最高法院95年度第8次刑庭會議決議參照）。茲就本案所應
    適用法律之變更情形列述如下：
    (一)毒品危害防制條例第4 條第1 項之販賣第一級毒品罪有關
      併科罰金刑部分，依修正前刑法第33條第5款規定「罰金
      ：1元以上。」，修正後刑法第33條第5款規定「罰金：新
      臺幣1,000元以上，以百元計算之。」，則依修正後之法
      律，本件所得併科處之罰金刑最低為新臺幣1千元，惟如
      依行為時即修正前刑法第33條第5款規定之罰金最低額則
      為銀元1元即新臺幣3元，是比較前開規定，以修正前刑法
      第33條第5款規定，其法定得予科處之罰金刑最低額度較
      低，較有利於行為人。
    (二)刑法第56條關於連續犯之規定，由修正前刑法第56條原規
      定：「連續數行為而犯同一罪名者，以一罪論。但得加重
      其刑至二分之一。」，修正後刑法則將第56條刪除。經比
      較行為時法與裁判時法，就被告連續施用第一級毒品海洛
      因及第二級毒品安非他命犯行之處罰，修正前之規定係依
      連續犯以一罪論，僅得加重其刑至二分之一，依修正後之
      規定，則應論以數罪，併合處罰，是以修正後刑法規定，
      並未較有利於被告。
    (三)刑法第64條第2項原規定為「死刑減輕者，為無期徒刑，
      或為十五年以下、十二年以上有期徒刑。」，修正為「死
      刑減輕者，為無期徒刑。」。刑法第65條第2項將「無期
      徒刑減輕者，為七年以上有期徒刑」，修正為「無期徒刑
      減輕者，為二十年以下十五年以上有期徒刑。」。自以修
      正前之規定較有利於被告。
    (四)本件經綜合比較之結果，按前揭「從舊從輕」之原則，認
      以適用修正前即行為時之刑法較有利於被告，且應一體適
      用，合先敘明。
三、按海洛因為毒品危害防制條例第2條第2項第1款所規範之第
    一級毒品。是核被告上開所為，均係犯毒品危害防制條例第
    4條第1項之販賣第1級毒品海洛因罪。被告販賣前持有海洛
    因之低度行為業為販賣之高度行為所吸收，不另論罪。被告
    先後2次販賣第一級毒品海洛因之犯行，時間緊接，所犯為
    構成要件同一之罪名，顯係基於概括犯意反覆為之，為連續
    犯，應依刑法第56條規定論以連續販賣第一級毒品罪，而被
    告連續販賣第一級毒品海洛因罪，法定本刑為死刑或無期徒
    刑，依法不得加重，故僅就其餘罰金部分，依法加重其刑。
    末按販賣第1級毒品罪之法定刑為「死刑或無期徒刑；處無
    期徒刑者，得併科新臺幣一千萬元以下罰金」，然同為販賣
    第1級毒品之人，其原因動機不一，犯罪情節未必盡同，或
    有大盤毒梟者，亦有中、小盤之分，甚或僅止於吸毒者友儕
    間為求互通有無之有償轉讓者亦有之，其販賣行為所造成危
    害社會之程度自屬有異，法律科處此類犯罪，所設之法定最
    低本刑卻同為「無期徒刑，得併科新臺幣一千萬元以下罰金
    」，不可謂不重。於此情形，倘依其情狀處以有期徒刑，即
    足以懲儆，並可達防衛社會之目的者，自非不可依客觀之犯
    行與主觀之惡性二者加以考量其情狀，是否有可憫恕之處，
    適用刑法第59條之規定酌量減輕其刑，期使個案裁判之量刑
    ，能斟酌至當，符合比例原則。查本案被告販賣海洛因與證
    人丙○○之次數為2次，所販賣金額均為1千元，其重量甚少
    ，數量亦僅有2小包，以其情節論，衡情足認其等之惡性尚
    非重大不赦，若以毒品危害防制條例第4條第1項所規定之法
    定本刑而科處最輕本刑無期徒刑，實屬情輕法重，在客觀上
    尚足以引起一般之同情，尚有堪資憫恕之處，是甲○認即令
    處以最低度刑罰無期徒刑猶嫌過重，於此情形，倘依其情狀
    處以有期徒刑，即足以懲儆，並可達防衛社會之目的者，自
    非不可依客觀之犯行與主觀之惡性二者加以考量其情狀有無
    可值憫恕之處，故適用修正後刑法第59條之規定酌量減輕其
    刑，並就被告得受宣告之罰金刑部分依法先加後減之（按刑
    法第59條之規定，為法院就刑之酌減審認標準見解之明文化
    ，非屬法律之變更，應直接適用修正後刑法第59條之規定）
    。爰審酌被告明知海洛因業據公告列為第1級毒品，對人體
    有莫大之戕害，危害國民身體健康及社會風氣，猶仍販賣供
    他人施用，及被告販賣海洛因之次數、販賣毒品所得、犯罪
    後矢口否認犯行之態度等一切情狀，量處如主文所示之刑，
    以資懲儆。又證人丙○○前揭購買毒品所交付之款項共計2
    千元，核屬被告因本件犯罪所得財物，被告前揭使用門號
    0000000000之行動電話1具，為被告所有，此業據被告於甲
    ○審理時供承在卷，又是用以聯絡本件毒品交易事宜，已如
    前述，核為供被告本件犯罪所用之物，復無法證明此已滅失
    不存，均應依毒品危害防制條例第19條第1項之規定宣告沒
    收之，現金部分，如全部或一部不能沒收時，以其財產抵償
    之，行動電話部分，如全部或一部不能沒收時，應追徵其價
    額。至於前揭行動電話內之SIM卡，因係使用者向電信業者
    申請租用而僅取得其使用權，並非申請使用者所有（最高法
    院92年度臺上字第6836號判決意旨參照），及在證人丙○○
    處查扣之海洛因1小包，既經被告販賣與證人丙○○，已歸
    其所有，自不得於本案宣告沒收銷燬，均併予敘明。
四、公訴意旨另以：被告除前揭事實一所示販賣海洛因與證人丙
    ○○之行為外，尚有自不詳時、地起，迄94年10月4日止，
    以每公克5千元，向綽號「阿祥」之人販入海洛因，以不明
    比例稀釋後，將其稀釋之海洛因以每0.2公克1千元之代價販
    賣與不特定之人；因認被告此部分所為，亦涉有販賣第一級
    毒品罪嫌。訊據被告堅詞否認有公訴人此部分所指犯行，辯
    稱：伊並無販賣海洛因，伊於94年8月13日被警查獲時扣得
    之海洛因，是買來自己施用的，扣案之夾鍊袋、分裝管及電
    子磅秤，是伊購買後分裝施用時所用等語。公訴人認被告涉
    有此部分犯行，係以：被告94年8月13日為警查獲時之警詢
    自白、該警詢錄音帶之勘驗筆錄及被告當時為警查獲時之扣
    案物（海洛因1包、分裝夾鍊袋中型15個及小型89個、分裝
    管2支、電子磅秤1台）及法務部調查局鑑定通知書等為主要
    論據。按犯罪事實應依證據認定之，無證據不得認定犯罪事
    實；刑事訴訟法第154條第2項定有明文。經查：
    (一)被告於94年8月13日，在臺北市中山區○○○路289號4樓
      「69賓館」櫃檯前，因持有白色粉末1小包為警當場查獲
      ，經警帶同其至所投宿賓館房間內搜索，當場扣得中型夾
      鍊袋15個、分裝夾鍊袋小型89個、分裝塑膠管2支及電子
      磅秤1台等物，業據證人即本件查獲員警江進元於甲○審
      理時證述在卷（見甲○95年12月7日審判筆錄），並有警
      製扣押物品目錄表（見94年偵字第14836號卷第10頁）附
      卷可稽。而前揭扣案物經送驗結果，白色粉末確有海洛因
      成分（淨重4.98公克，空包裝重0.42公克），電子磅秤及
      分裝塑膠管，其上亦有海洛因殘留成分，其餘之夾鍊袋則
      無海洛因反應等情，有法務部調查局94年11月28日調科壹
      字第020007484號鑑定通知書（見95年度偵緝字第131號卷
      第21頁）及臺灣檢驗科技股份有限公司濫用藥物檢驗報告
      等（均附於甲○卷）在卷足憑。然依被告就此前揭於甲○
      審理時之抗辯，則被告以電子秤秤量分裝所購毒品至夾鍊
      袋內，其目的當非僅止於販賣一途，亦有可能係供己多次
      施用，是此部分之扣案物，尚不足以認定被告有公訴人前
      揭所指之事實。
    (二)又依卷附被告之警詢筆錄，雖記載：伊當時欲找買主將毒
      品海洛因販售出去…電子磅秤、分裝袋及分裝管則係要分
      裝毒品販賣之用…伊以新臺幣5千元購買第一級毒品海洛
      因1包，經以葡萄糖稀釋過海洛因後，原意是欲找買主以
      0.2公克1包之價格將該批毒品販售出去，但是尚來不及售
      出，即遭警查獲等語（以上見94年偵字第14836號卷第13
      、14頁）。然偵查中經勘驗被告該次警詢錄音帶結果，就
      被告此部分相關之陳述則為：（向他買多少？）5千，（1
      公克多少？）5千是0.9克，（葡萄糖加在裡面？）是，（
      未賣？何處？）延平北路、長安西路，（尚未賣就被抓？
      ）是，（稀釋海洛因1克打算賣多少？你有稀釋較便宜，
      如何算？）平均分配，1千元1小包約0.2，（0.2賣多少？
      ）0.2一包，一千元，（尚未賣就被抓？）是等語（見同
      上偵查卷第50、51、53頁）。則被告並無如警詢筆錄所載
      ，有自白「以分裝袋、分裝管作為分裝海洛因販賣之用」
      等語，更非警詢筆錄所載「主動陳述」，而係經員警以「
      要賣」「尚未賣就被抓」「葡萄糖加在裡面稀釋後賣」等
      語推敲，被告才依此附和而為陳述。則依刑事訴訟法第
      100 之1第2項之規定，該警詢筆錄所載之被告陳述，自不
      得作為證據，自應以被告前揭錄音勘驗結果為據。
    (三)而依前揭被告警詢中之陳述，被告並非係主動、連續之陳
      述。再佐以證人即查獲員警江進元就此於甲○審理時所述
      ：（被告扣到的毒品量並不多，為何你們認為他是意圖販
      賣而持有？）是被告自己承認的，而且也有看到磅秤、分
      裝袋等語。然依前揭警詢錄音勘驗結果，被告並未如證人
      江進元所述係主動承認，可見證人江進元係以前揭查獲之
      扣案物，佐以自己之辦案經驗，而以前揭詞句推敲，要被
      告依此附和陳述。再參以被告其後於偵查及甲○審理時，
      均否認該警詢中之自白，並辯稱該毒品是要自己施用等語
      。則被告前揭警詢中之陳述，是否出於其真意而與事實相
      符，實堪存疑，自難執此遽為被告不利之認定。
    (四)綜上所述，公訴人所舉之事證，尚不足以證明被告有其所
      指為了營利而販入此部分扣案之海洛因。再者，公訴人所
      指販入後有將之販賣與不特定之多數人之行為，不僅核與
      其所舉前揭被告警詢中之陳述不符，且依證人江進元就此
      於甲○審理時所述：（當天只有查獲被告，有無查獲他要
      犯賣的對象？）抓到後他說有朋友找他，也就是他的上游
      跟下游，但是他馬上用電話傳簡訊給他朋友說出事了趕快
      跑，所以伊等沒有抓到等語，則公訴人此部分所指，亦乏
      所據。參以被告為警查獲時採集尿液結果，嗎啡（海洛因
      施用過後之代謝物）確呈陽性反應，有警製尿液檢體委驗
      單及臺灣檢驗科技股份有限公司94年8月27日所出具之濫
      用藥物尿液檢驗報告可按（見同上偵查卷第58至60頁），
      而被告前此確有施用毒品行為，並經法院裁定送觀察、勒
      戒，亦有臺灣高等法院被告前案紀錄表可按，且本件扣得
      毒品數量並鉅，與個人供己施用之情形尚屬相當等情，則
      被告抗辯該扣案之海洛因係供己施用等語，並非全屬無據
      。又被告此部分持有海洛因之行為，因被告自94年4月4日
      起至同年11月中旬止，有連續施用海洛因之犯行，業經甲
      ○以94年度訴字第1151號判決判處罪刑確定，有該刑事判
      決及臺灣高等法院被告前案紀錄表可按。則被告此部分持
      有海洛因之行為原應為免訴之諭知，然依公訴意旨所載，
      認此部分與前揭論罪間有連續犯之裁判上一罪關係，爰不
      另為無罪諭知。
據上論斷，應依刑事訴訟法第299條第1項前段，毒品危害防制條
例第4條第1項、第19條第1項，刑法第2條第1項前段、第11條前
段，行為時刑法第56條、第59條，判決如主文。
本案經檢察官王志超到庭執行職務。
中    華    民    國    95    年    12    月    21    日
                  刑事第七庭    審判長法  官  梁耀鑌
                                      法  官  余明賢
                                      法  官  許泰誠
以上正本證明與原本無異。
如不服本判決，應於判決送達後10日內，向甲○提出上訴狀。
                                      書記官  劉麗英
中    華    民    國    95    年    12    月    21    日


司法院資訊處製作；財團法人民間司法改革基金會備份。
